vi: Sức khỏe và sắc đẹp > Sản phẩm chăm sóc cá nhân > Chăm sóc tóc > Sản phẩm tạo mẫu tóc: Kem và lotion tóc; Gel tạo kiểu tóc; Mousse và bọt tóc; Pomade & sáp vuốt tóc; Phấn tóc; Keo xịt tóc
nl: Gezondheid en persoonlijke verzorging > Persoonlijke verzorging > Haarverzorging > Haargel, -lak en -mousse: Haar crèmes en lotions; Haar gels; Haar mousses en schuimen; Haar pomades en waxen; Haar poeders; Haarsprays
th: สุขภาพและความงาม > ผลิตภัณฑ์ดูแลส่วนบุคคล > การดูแลผม > ผลิตภัณฑ์แต่งทรงผม: ครีมและโลชั่นจัดแต่งทรงผม; เจลแต่งผม; มูสและโฟมจัดแต่งผม; ครีมแต่งผมและแว็กซ์; แป้งจัดแต่งผม; สเปรย์จัดแต่งผม
de: Gesundheit & Schönheit > Körperpflege > Haarkosmetik > Styling-Gel, Haarspray & Haarschaum: Haarcremes & -lotionen; Haargele; Haarmousse & -schäume; Haarpomaden & -wachse; Haarpuder; Haarsprays
pl: Zdrowie i uroda > Higiena osobista > Pielęgnacja włosów > Kosmetyki do stylizacji włosów: Kremy i balsamy do włosów; Żele do włosów; Pianki do włosów; Pomady i woski do włosów; Pudry do włosów; Lakiery do włosów
el: Υγεία & ομορφιά > Προσωπική φροντίδα > Περιποίηση μαλλιών > Προϊόντα styling μαλλιών: Κρέμες και λοσιόν μαλλιών; Τζελ μαλλιών; Μους και αφροί μαλλιών; Πομάδες και κεριά μαλλιών; Πούδρες μαλλιών; Λακ μαλλιών
nb: Skjønnhet og helse > Personlig pleie > Hårpleie > Hårstylingsprodukter: Hårkremer og losjoner; Hårgeler; Hårmousser og skum; Hårpomader og vokser; Hårpulvere; Hårsprayer
pt-BR: Saúde e beleza > Cuidados pessoais > Cuidados com os cabelos > Produtos de penteado: Cremes e loções capilares; Géis capilares; Mousse e espuma para cabelo; Pomadas e ceras capilares; Pós capilares; Sprays fixadores
ru: Красота и здоровье > Личная гигиена и уход за собой > Уход за волосами > Средства для укладки волос: Кремы и лосьоны для волос; Гели для волос; Муссы и пенки для волос; Помады и воски для волос; Пудры для волос; Лаки для волос
bg-BG: Здраве и красота > Лична грижа > Грижа за косата > Оформящи продукти за коса: Кремове и лосиони за коса; Гелове за коса; Мусове и пяна за коса; Помади и вакси за коса; Пудри за коса; Лакове за коса
hu: Egészség és szépség > Személyes gondoskodás > Hajápolás > Hajformázó termékek: Hajkrémek és testápolók; Hajzselék; Hajhabok; Hajpomádék és -viaszok; Hajporok; Hajlakkok
sl-SI: Zdravje in lepota > Osebna nega > Nega las > Izdelki za oblikovanje las: Kreme in losjoni za lase; Geli za lase; Mousse in pene za lase; Pomade in voski za lase; Pudri za lase; Laki za lase
hr-HR: Zdravlje i ljepota > Osobna njega > Njega kose > Proizvodi za oblikovanje kose: Kreme i losioni za kosu; Gelovi za kosu; Pjene za kosu; Pomade i voskovi za kosu; Puderi za kosu; Lakovi za kosu
es: Salud y belleza > Cuidado personal > Cuidado capilar > Espumas, lacas y geles de peinado: Cremas y lociones capilares; Geles capilares; Mousse y espuma para cabello; Pomadas y ceras capilares; Polvos capilares; Aerosoles capilares
zh-TW: 保健與美容 > 個人保養 > 頭髮保養 > 美髮產品: 護髮霜及乳液; 髮膠; 髮泡沫; 髮油及髮蠟; 髮粉; 髮膠噴霧
lt-LT: Sveikata ir grožis > Asmeninė priežiūra > Plaukų priežiūra > Plaukų formavimo produktai: Plaukų kremai ir losjonai; Plaukų geliai; Plaukų putos ir formavimo putos; Plaukų pomados ir vaškai; Plaukų milteliai; Plaukų lakai
zh-CN: 保健/美容/卫生/护理 > 个人护理 > 头发护理 > 发型设计产品: 护发霜和护发乳; 发胶; 摩丝和泡沫发胶; 发油与发蜡; 造型粉; 定型喷雾
ja: 美容・健康 > 衛生日用品 > ヘアケア用品 > ヘアスタイリング剤: ヘアクリーム・ローション; ヘアジェル; ヘアムース・フォーム; ヘアポマード・ワックス; ヘアパウダー; ヘアスプレー
ko: 건강/미용 > 개인 미용/위생 용품 > 모발 관리 > 헤어 스타일링 제품: 헤어 크림 및 로션; 헤어 젤; 헤어 무스 및 폼; 헤어 포마드 및 왁스; 헤어 파우더; 헤어 스프레이
tr: Sağlık ve Güzellik > Kişisel Bakım > Saç Bakımı > Saç Şekillendirme Ürünleri: Saç Kremleri ve Losyonları; Saç Jelleri; Saç Köpükleri ve Mousselar; Saç Pomat ve Mumları; Saç Tozları; Saç Spreyler
pt-PT: Saúde e beleza > Cuidado pessoal > Cuidado do cabelo > Produtos para pentear o cabelo: Cremes e loções para cabelo; Géis para cabelo; Mousse e espuma para cabelo; Pomadas e ceras para cabelo; Pós para cabelo; Sprays para cabelo
en: Health & Beauty > Personal Care > Hair Care > Hair Styling Products: Hair Creams & Lotions; Hair Gels; Hair Mousses & Foams; Hair Pomades & Waxes; Hair Powders; Hair Sprays
cs: Zdraví a krása > Osobní péče > Péče o vlasy > Gely, spreje a pěny: Vlasové krémy a mléka; Vlasové gely; Vlasové pěny a mousy; Vlasové pomády a vosky; Vlasové pudry; Laky na vlasy
fi: Terveys ja kauneus > Henkilökohtainen hygienia > Hiustenhoito > Hiusten muotoilutuotteet: Hiusvoide ja -emulsio; Hiusgeeli; Hiusvaahto; Hiuspomadi ja -vaha; Hiusjauhe; Hiuslakka
sv: Skönhet och hälsa > Personlig vård > Hårvård > Hårstylingsprodukter: Hårkrämer och lotioner; Hårgeléer; Hårmousser och skum; Hårpomador och vax; Hårpuder; Hårsprayer
fr: Santé et beauté > Hygiène personnelle > Soin des cheveux > Gels, mousses et sprays coiffants: Crèmes et lotions capillaires; Gels capillaires; Mousses capillaires; Pommades et cires capillaires; Poudres capillaires; Laques capillaires
it: Salute e bellezza > Cura della persona > Cura dei capelli > Fissatore in gel, spray e schiuma: Creme e lozioni per capelli; Gel per capelli; Mousse e schiume per capelli; Pomate e cere per capelli; Polveri per capelli; Spray per capelli
sk-SK: Zdravie a krása > Osobná starostlivosť > Starostlivosť o vlasy > Výrobky na úpravu vlasov: Vlasové krémy a lotiony; Vlasové gély; Vlasové peny a tužidlá; Vlasové pomády a vosky; Vlasové púdre; Laky na vlasy
da: Sundhed og skønhed > Personlig pleje > Hårpleje > Produkter til hårstyling: Hårcreme og lotions; Hårgeléer; Hårmousser og skum; Hårpomader og voks; Hårpudder; Hårsprays
ro-RO: Sănătate și frumusețe > Îngrijire personală > Îngrijirea părului > Produse de coafat: Creme și loțiuni pentru păr; Geluri pentru păr; Spume pentru păr; Pomade și ceruri pentru păr; Pudre pentru păr; Sprayuri pentru păr